Inventaris van het archief van het Algemeen Toezicht op het Wapen der Koninklijke Marechaussee; Inspectie der Koninklijke Marechaussee, (1815) 1841-1941 (1959)
Nationaal Archief, Den Haag
- ALGEMEEN TOEZICHT OP HET WAPEN DER KONINKLIJKE MARECHAUSSEE 1841-1909, 1
  - Ingekomen en minuten van uitgaande stukken "gewoon"., 1841-1909; 106,108-110,112; 5 pakken
    - 1887-1895 (1901), 109
      1890/1002 Wijziging in de tekst der brevetten voor medailles
      1891/146 Correspondentiedienst langs de grenzen
      1891/212 Oprichting 3e divisie Marechaussee
      1891/269 Verjaring van desertie
      1891/364 Toekenning van een gratificatie aan dragers bij de begrafenis van de koning 1891-1901
      1891/437 Plaatsing van Marechaussee te Apeldoorn
      1891/454 Uitbreiding in Friesland (3e divisie) 1891-1893
      1891/521 Plaatsing van een brigade te Legerplaats bij Oldenbroek 1891-1894
      1891/674 Uitlevering van misdadigers
      1891/835 Inspectie verslagen (voorstellen tot uniformwijziging)
      1892/104 Uitbreiding van het wapen
      1892/338 Benoeming van een commandant der 2e divisie Marechaussee
      1892/376 Vestiging van een brigade te 's Heerenberg Oldenzaal en Bosch Kapelle
      1892/415 Totstandkoming van het onderling ziekenfonds bij het wapen der Marechaussee 1892-1894
      1892/513 Verlofverlening in verband met het optreden van Aziatische cholera
      1893/116 Officiers-harnachementen
      1893/117 Het dragen van de sabel te paard
      1893/184 Uitbreiding der 3e divisie in 1893
      1893/283 Plaatsing brigade te Willemstad
      1893/369 Over de verhouding van de Marechaussee tot de soldaat
      1893/537 Indeling der 3e divisie
      1893/600 Hulpmarechaussee 1893-1894
      1893/837 Tijdelijke versterking der 3e divisie
      1893/912 Organisatie der 1e, 2e en 3e divisie Marechaussee
      1894/98 Opgave van de leeftijden der bij de Marechaussee dienende militairen beneden de rang van off. op 1 maart 1894
      1894/240 Organisatie van het wapen
      1894/246 Oprichting 4e divisie (bevorderingen en overplaatsingen)
      1894/305 Brigade Helenaveen en Philippine 1894-1895
      1894/324 Beschikbaarstelling van een botter voor visserij surveillance in het Hollands Diep
      1894/379 Uitbreiding der 4e divisie Marechaussee
      1894/384 Uitbreiding 3e divisie Marechaussee
      1894/423 Uitbreiding van het wapen in 1895
      1894/787 Brigade te Oss
      1894/950 Wijziging in de bewakingskringen van Zutphen, Deventer en Arnhem 1894-1895
      1894/975 Beoordelingslijsten
      1895/150 Uitzetting der brigades in verband met de organisatie van het wapen
      1895/263 Wijziging van de districtscommando's
      1895/308 Uitbreiding in 1896
      1895/421 Degradatie en verwijdering
      1895/450 Influenza onder paarden der Marechaussee
      1895/603 wapenen bij de Marechaussee
    - 1896-1901 (1902), 110
      1896/260 Rijkspostduivendienst
      1896/348 Uitbreiding in 1896
      1897/121 Nestels 1897-1899
      1897/172 Uitbreiding in 1897
      1898/51 Kleding Marechaussee 1898-1899
      1898/215 Wapenen bij de Marechaussee
      1898/258 Inspectie-rapport
      1898/431 Taak Marechaussee bij oefeningen en manoeuvres
      1899/16 Drankgebruik
      1899/49 Ontheffing van dienstverbintenissen
      1899/58 Instructie voor het bewaken van het Infanterie Schietkamp bij Harskamp
      1899/76 Samenstelling van het wapen der Marechaussee (jaarwedden enz.)
      1899/77 Pensioenfondsen
      1899/86 Inspectie-rapport
      1899/89 Rijkspostduivendienst
      1899/126 Verplaatsing van de districtscommando's
      1899/187 Voorstellen die van invloed zijn op de Staatsbegroting
      1899/429 Bewakingskringen
      1899/94 Zie inv.nr. 108, 1873/134
      1899/438 Toestand van de kazernes
      1900/68 Brigades Ter Apel en Veenhuizen 1900-1902
      1900/122 Plaatsing Marechaussee te Legerplaats bij Oldenbroek 1900-1901
      1900/200 Inspectie
      1900/210 Vestiging van een brigade te Vlissingen 1900-1901
      1900/277 Brigade te Tilburg
      1900/283 Marechaussee te Enschede, Glanerbrug en Lonneker 1900-1902
      1900/584 Marechaussee 3e Klasse
      1901/120 Organisatie
      1901/207 Rijkspostduivendienst
      1901/209 Inspectie-rapport
      1901/277 Reëngagement van militairen die zich met verlof bevinden tot herstel van gezondheid
    - 1902-1909/189 (1919), 112
      1902/18 Uitzetting van een brigade Marechaussee te Emmen
      1902/19 Brigades te Nieuwenhagen, Markelo en Goor
      1902/104 Overplaatsing van Marechaussee te paard bij Marechaussee te voet
      1902/129 Organisatie
      1902/206 Rijkspostduivendienst
      1902/264 Lotsverbetering van het personeel der Marechaussee
      1902/316 Inspectie-rapporten
      1902/403 Marechaussee en politie in Zeeuws-Vlaanderen
      1902/485 Bewakingskringen en indeling der Marechaussee
      1902/538 Onderscheidingen en tevredenheidsbetuigingen aan het personeel wegens hun optreden bij onlusten te Enschede
      1902/594 Splitsing van de brigade te Maastricht
      1902/626 Brigades te Veenendaal
      1903/2 Bewakingskringen en indeling van nieuwe brigades
      1903/17 Het huwelijksvraagstuk bij de Marechaussee
      1903/199 Organisatie van het wapen
      1903/382 Inspectie-rapporten
      1903/421 Nieuwe districtsgrenzen bij de 3e divisie Marechaussee
      1904/94 Indeling brigades te Strybeek, Loon op Zand en Mill
      1904/128 Bewakingskringen
      1904/232 Organisatiewijziging
      1904/523 Tenue in het buitenland 1904, 1908-1910
      1904/617 Het dragen van bruine handschoenen
      1905/48 Vestiging van brigades te Venraay, Bareveld, Wehe en Grafhorst
      1905/70 Kazernering der Marechaussee
      1905/82 Schadeloosstelling bij transporten
      1905/137 Vestiging van brigades te Loon op Zand en Strijbeek
      1905/280 Overplaatsing bij de Marechaussee
      1905/341 Inspectie
      1905/409 Nervositeit bij personeel van het wapen
      1905/438 Bevordering van een goede geest in het leger
      1906/13 Nervositeit bij de Marechaussee
      1906/124 Marechaussee als onbezoldigd Rijksveldwachter
      1906/245 Bezuiniging op het wapen der Marechaussee
      1906/272 Uitbreiding wapen en verhoging soldij bij buitenwachten
      1906/350 Opleiding nieuw aangekomen Marechaussee
      1906/482 Brigades die in aanmerking komen voor opheffing
      1906/498 Oefening van personeel van de Rijkspostduivendienst
      1907/107 Dragen van burgerkleding 1907-1919
      1907/218 Kolbaks 1907-1909
      1907/265 Algemeen plan van kazernering 1907-1909
      1907/328 Bewakingskring Zwolle en brigade te Legerplaats bij Oldenbroek
      1907/411 Standplaatsen off.
      1907/555 Inspectie-rapport
      1907/568 Het huwelijksvraagstuk bij de Marechaussee
      1908/17 Verplaatsing staf 3e divisie van Zwolle naar Arnhem 1908-1913
      1908/54 Vrijwillige dienstneming 1908-1909
      1908/186 Reorganisatie 4e divisie
      1908/293 Bevordering in het wapen der Marechaussee
      1908/451 Jaarwedden en soldijen
      1908/499 Onderscheidingstekenen op de kapot of overjas
      1908/515 Bijzondere politiemaatregelen in Noord-Brabant
      1908/732 Medevoeren van de uitrusting 1908-1915
      1909/106 Staat der bewakingskringen
      1909/137 Brigade te Etten 1909-1911
      1909/189 Buitengewone politiemaatregelen in verband met onveiligheid in west Noord-Brabant
  - Agenda's van ingekomen en uitgaande stukken "gewoon"., 1841 dec - 1843; 44-45; 2 katernen
    - Ingekomen, 44
    - Uitgaand, 45
  - Agenda's van ingekomen en uitgaande stukken "gewoon"., 1844-1870; 46-70; 25 delen
    - 1844, 46
    - 1845, 47
    - 1846, 48
    - 1847, 49
    - 1848-1850, 50
    - 1851, 51
    - 1852, 52
    - 1853, 53
    - 1854, 54
    - 1855, 55
    - 1856, 56
    - 1857, 57
    - 1858, 58
    - 1859 jan 01 - 19 nov ing. nr. 207 uitg. nr. 233, 59
    - 1859 nov 19 ing. nr. 208 uitg. nr. 234 1860, 60
    - 1861, 61
    - 1862, 62
    - 1863, 63
    - 1864, 64
    - 1865, 65
    - 1866, 66
    - 1867, 67
    - 1868, 68
    - 1869, 69
    - 1870, 70
  - Ingekomen en minuten van uitgaande stukken "geheim"., 1841-1908; 136-138; 3 pakken
    - 1841-1858, 136
      1841/1 G Wapenschouw over het korps Marechaussee
      1841/11 G Dienstzaken opgedragen aan kap. Van der Straeten van Thielen
      1841/33 G Beklag over opgelegde straf
      1841/70 G Rapport omtrent een inspectie van het korps
      1843/113 G Eerbewijzen voor een processie te Megen
      1843/119 G Reorganisatie van het korps
      1843/128 G Veroudering van het off.korps der Marechaussee en de aanvulling daarvan
      1843/130 G Uitbreiding van het wapen langs de oostelijke grenzen
      1844/144 G Uitbreiding der bewaking langs de oostelijke grenzen
      1844/165 G Reis- en verblijfkosten
      1844/175 G Aanhouden van conduitelijsten voor off.
      1844/189 G Bepalingen om het wapen in aanzien te brengen en te houden
      1844/214 G Reorganisatie noordelijke provincies
      1844/246 G Oproerige geest in het hertogdom Limburg
      1844/264 G Beëdiging
      1844/268 G Indeling in Zeeland en Brabant
      1845/143 G Tourneekosten off. 1845-1856
      1845/287 G Dragen van burgerkleding
      1845/292 G Oproerige beweging te Zierikzee
      1845/316 G Verzoek van 1e lt. J. Abbink om onderscheiding voor vroeger bewezen diensten
      1847/348 G Uitbreiding van het wapen der Marechaussee 1847-1848
      1848/361 G Rumoerige geest der bevolking in het hertogdom Limburg
      1848/366 G Revolutionaire woelingen in Limburg
      1848/424 G Formatie van Marechaussee in tijd van oorlog tot regiment 1848-1849
      1851/500 G Bezwaren tegen het viseren der boekjes op tournee
      1852/526 G Rapport over de dienst der Marechaussee in het hertogdom Limburg
      1852/537 G Rapport van inspectie over de compagnieën Marechaussee
      1858/G Overgang van ooff. tot off.
    - 1873-1876, 137
      1873/1 G Examen voor off. bij overgang naar het wapen der Marechaussee
      1876/O22 Invulling van conduitelijsten van off.
    - 1878-1908, 138
      1878/1 G Voorstel tot reorganisatie van het korps
      1881/2 G Uitbreiding van het wapen
      1882/2 G Bewapening der Marechaussee (jachtmes)
      1884/C Administratie bij het wapen veeartsenijkundige dienst; kortingen
      1886/S Reorganisatie der Marechaussee
      1889/F Uitbreiding van het wapen
      1889/X Ter kennisbrenging van de afdoening van klachten
      1890/H Uitbreiding van het wapen
      1890/G1 Militaire bijstand
      1891/A Uitbreiding van het wapen
      1894/R1 Gehalte der Marechaussee
      1895/A Gehalte der Marechaussee
      1895/P1 Uitbreiding van het wapen (brigade Valthermond)
      1896/B Herziening voorschriften betreffende het wapen der Marechaussee
      1896/F Opleiding en aanvulling van de Marechaussee
      1896/H Dienst der Marechaussee
      1896/S3 Militaire bijstand
      1896/Y1 Bevelvoering over de Marechaussee
      1897/R3 Toestemming tot huwen
      1898/S Lotsverbetering van de Marechaussee 18981899
      1898/X1 Circulaire over het opleggen van straffen
      1899/P Inspectie over de 4e divisie Marechaussee
      1899/T Onderscheiding Marechaussee Fafie
      1900/G1 Verhouding van divisiecommandant en procureurs-generaal
      1901/F Het dragen van de verdekte tenue en burgerkleding en de verhouding tot hogere autoriteiten
      1901/Q Rapporten over ooff. der Marechaussee en handhaving der krijgstucht
      1903/H1 Politie in Macedonië
      1904/H4 Organisatie van de mil. administratie bij de Marechaussee
      1904/V Organisatie der Marechaussee en eventuele wijziging van de titels der rangen
      1904/K1 Dienst der Marechaussee
      1904/H3 Tenue in het buitenland
      1905/D Beschouwingen over de dienst (zondagsdienst der Marechaussee) door leden der 1e Kamer
      1905/T Verslag over de bestaande militaire toestand in de Westindische Koloniën
      1905/X3 Uitbreiding van het wapen
      1906/B24 Wijziging in de instructie van de instructeur der Cavalerie
      1906/D1 Overplaatsing van off. bij het wapen der Marechaussee
      1906/E3 Dienst der Marechaussee bij mobilisatie
      1906/P2 Kosten van het wapen der Marechaussee
      1906/B3 Voornemen tot het intrekken van brigades waar de huurtermijn der kazernes eindigt
      1907/N Strafoplegging in zake tenue
      1907/N2 Veiligheidsmaatregelen gedurende de Vredesconferentie
      1907/S4 Gehalte van het personeel der Marechaussee
      1908/G Begrip "autoriteit"
      1908/U6 Bewaking van paleis Het Loo
      1908/C1 Wijze van opleiding van nieuw aangenomen Marechaussee bij de divisie
      1908/S2 Oprichting van het depot en van de mobiele en oefeningsbrigade 1908-1909
      1908/Z2 Opheffing van het verband tussen inspectie der Cavalerie en het wapen der Marechaussee
  - Agenda's van ingekomen en uitgaande stukken "geheim"., 1841 jul 16 - 1912; 133; 3 delen
  - Stukken betreffende ontwerp-reglementen van de Koninklijke Marechaussee., 1842-1860; 21; 1 pak
    Overwegend nota's en memories, deels ook ingekomen stukken met de signaturen M + nr. en Rm + nr.
  - Stukken betreffende de formatie van een compagnie Marechaussee langs de noord-oostelijke grens van het land., 1843-1844; 22; 1 omslag
    Signatuur dorsaal Mee g (Marechausse geheim) + nr.
  - Stukken betreffende de uitbreiding van het korps Marechaussee., 1844-1849; 23; 1 pak
    Ingekomen stukken, dorsaal geregistreerd M + nr.
  - Akten van aanstelling van Marechaussee-personeel in de rangen van onderofficieren en manschappen, minuten., 1844-1864; 24; 1 omslag
  - "Registers van periodieke aangelegenheden", registers van verleende verloven, gedane voordrachten betreffende uiteenlopende aangelegenheden, met door het algemeen toezicht verstrekte adviezen en daarop door het departement genomen beslissingen., 1844-1870; 71-95; 25 delen en 1 katern
    - 1844, 71
    - 1845, 72
    - 1846, 73
    - 1847, 74
    - 1848-1850, 75; 1 deel en 1 katern
    - 1851, 76
    - 1852, 77
    - 1853, 78
    - 1854, 79
    - 1855, 80
    - 1856, 81
    - 1857, 82
    - 1858, 83
    - 1859, 84
    - 1860, 85
    - 1861, 86
    - 1862, 87
    - 1863, 88
    - 1864, 89
    - 1865, 90
    - 1866, 91
    - 1867, 92
    - 1868, 93
    - 1869, 94
    - 1870, 95
  - Algemeen Politieblad, gedrukt., 1852-1860; 96-104; 9 delen
    - 1852, 96
    - 1853, 97
    - 1854, 98
    - 1855, 99
    - 1856, 100
    - 1857, 101
    - 1858, 102
    - 1859, 103
    - 1860, 104
  - Halfjaarlijkse inspectieverslagen., 1875-1908; 121-122; 2 pakken
    - 1871-1894, 121
    - 1895-1908, 122
  - Agenda's van ingekomen verzoeken en daarop genomen beschikkingen van de Inspecteur der Cavalerie en de Inspecteur der Koninklijke Marechuassee., 1880-1915; 124; 1 katern en 1 deel
    De bijbehorende stukken zijn alle vernietigd.
  - Gedrukte stukken betreffende de behandeling in de Tweede Kamer van de verhoging van hoofdstuk VIII van de Staatsbegroting ten behoeve van uitbreiding van de Marechaussee., 1889; 129; 1 omslag
  - Klapper op het bij orders, circulaires, regelingen en voorschriften voor de Koninklijke Marechaussee bepaalde in het tijdvak 1840-1929, met inhoudsopgave. Aangelegd 1899, bijgehouden tot 1929, 1899-1929; 107; 1 deel
- INSPECTEUR DER KONINKLIJKE MARECHAUSSEE 1909-1941(1942), 2
  Zie ook inv.nrs. 107, 124, 133.
  - Stukken betreffende bouw, huur, in gebruik neming, ontruiming, verbouwing, onderhoud en beheer van kazernes en kazernementen van Marechaussee-brigades en -detachementen, opgelegd op standplaats., 1871-1941 (1959); 149-282; 133 omslagen
    In 1989 overgedragen door het Centraal Archieven Depot van het ministerie van Defensie.
    De stukken werden op de gewone wijze geregistreerd, doch afzonderlijk opgelegd.
    - Almelo 1890-1938, 149
    - Alphen 1899-1916, 150
    - Amby 1903-1933, 151
    - Apeldoorn I 1893-1937, 152
    - Apeldoorn II 1908-1939, 153
    - Arnhem 1894-1939, 154
    - Assen 1889-1939, 155
    - Asten 1910-1939, 156
    - Baarle-Nassau 1938, 157
    - Beek 1900-1919, 158
    - Bellingwolde 1919-1921, 159
    - Bergen op Zoom 1896-1940, 160
    - Beverwijk 1917-1937, 161
    - Bladel 1884-1927, 162
    - Borger 1920-1936, 163
    - Borger Oosterveen, 204
    - Breda 1897-1937, 164
    - Breskens 1901-1938, 165
    - Brunssum 1921-1923, 166
    - Bussum 1920-1921, 167
    - Coevorden 1920-1923, 168
    - Deventer 1891-1939, 169
    - Doetinchem 1899-1937, 170
    - Drachten 1893-1938, 171
    - Dussen 1888-1923, 172
    - Dwingelo 1912-1936, 173
    - Eindhoven 1897-1923, 174
    - Emmen 1921-1924, 175
    - Emmercompascuum 1921, 176
    - Fijnaart 1911, 177
    - Franeker 1893-1922, 178
    - Gennep 1884-1937, 179
    - Gorredijk 1889-1933, 180
    - Gemert 1885-1924, 181
    - Glanerbrug 1890-1936, 182
    - Goirle 1938-1939, 183
    - Grave 1904-1939, 184
    - Griendtsveen 1895-1923, 185
    - Groningen 1895-1932, 186
    - Gulpen 1896-1939, 187
    - Hansweert 1920-1923, 1959, 188
    - Hallum 1894-1925, 189
    - Hardenberg 1901-1940, 190
    - Harderwijk 1919-1922, 191
    - 's-Heerenberg 1895-1938, 192
    - Heerlen 1891-1939, 193
    - Helmond 1904-1921, 194
    - Hengelo 1889-1929, 195
    - 's-Hertogenbosch 1894-1937, 196
    - Hijkersmilde 1895-1933, 197
    - Hoensbroek 1910-1929, 198
    - Hoogezand 1893-1935, 199
    - Hontenisse 1904-1922, 200
    - Hulsberg 1932-1933, 201
    - Kaatsheuvel 1905-1938, 202
    - Kerkrade 1885-1935, 203
    - Klazienaveen/Borger Oosterveen 1902-1938, 204
    - Leeuwarden 1893-1938, 205
    - Lichtmis 1891-1939, 206
    - Loosduinen 1918-1922, 207
    - Maastricht 1877-1917, 208
    - Makkum 1929-1938, 209
    - Markelo 1890, 210
    - Meppel 1889-1923, 211
    - Millingen 1920-1928, 212
    - Moerdijk 1907-1939, 213
    - Muntendam 1889-1939, 214
    - Neede 1890-1937, 215
    - Nieuw Amsterdam 1896-1939, 216
    - Nieuwenhagen 1903-1934, 217
    - Nieuwer Amstel 1919-1936, 218
    - Nieuweschans 1890-1919, 219
    - Nieuwolda 1893-1940, 220
    - Nijmegen 1890-1939, 221
    - Noordwolde 1915-1918, 222
    - Oirschot 1895-1938, 223
    - Oldenzaal 1894-1927, 224
    - Oostburg 1891-1938, 225
    - Oosterwolde 1889-1939, 226
    - Ootmnarsum 1890-1925, 227
    - Oss 1895-1937, 228
    - Ossendrecht 1901-1939, 229
    - Oude Pekela 1890-1893, 230
    - Oud Schoonebeek 1912-1939, 231
    - Oud Veenhoven 1917-1927, 232
    - Reuver 1907-1909, 233
    - Roermond 1871-1934, 234
    - Roosendaal 1873-1934, 235
    - Roswinkel 1891-1924, 236
    - Ruurlo 1890-1924, 237
    - Schinveld 1891-1903, 238
    - Siebingewald 1897-1933, 239
    - Sittard 1885-1924, 240
    - Slenaken 1903-1935, 241
    - Sloten 1895-1937, 242
    - Sloterdijk 1914-1939, 243
    - Sluis 1903-1936, 244
    - Sluiskil 1932-1937, 245
    - Sneek 1903-1939, 246
    - Soest 1920-1930, 247
    - Spekholzerheide 1912-1923, 248
    - Steenwijk 1889-1939, 249
    - Stadskanaal 1890-1938, 250
    - Strijbeek 1905-1937, 251
    - Ter Apel 1902-1936, 252
    - Terneuzen 1902-1927, 253
    - Tilburg 1904-1919, 254
    - Uithuizen 1894-1940, 255
    - Vaals 1898-1940, 256
    - Valkenburg 1895-1925, 257
    - Valkenswaard 1915-1927, 258
    - Valthermond 1897-1937, 259
    - Veenendaal 1903-1939, 260
    - Veenhuizen 1902-1940, 261
    - Venlo 1877-1926, 262
    - Venray 1921-1923, 263
    - Vlagtwedde 1890-1920, 264
    - Vollenhove 1895-1924, 265
    - Vlissingen 1902-1935, 266
    - Waalwijk/Besoijen 1903-1939, 267
    - Wageningen 1895-1941, 268
    - Wassenaar 1918-1937, 269
    - Watergraafsmeer 1913-1925, 270
    - Weert 1894-1930, 271
    - Wehe 1904-1940, 272
    - Well 1872-1940, 273
    - Westerbork 1931-1938, 274
    - Wezep 1891-1937, 275
    - Winterswijk 1890-1934, 276
    - Witmarsum 1919-1924, 277
    - Wolvega 1889-1939, 278
    - IJzendije 1892-1928, 279
    - Zundert 1892-1925, 280
    - Zutphen 1891-1939, 281
    - Zwolle 1908-1936, 282
  - Ingekomen en minuten van uitgaande stukken "gewoon"., 1909-1940; 113-120; 8 pakken
    - 1909/270 - 1912 (1924), 113
      1909 niet geag. Instructie voor de Inspecteur der Marechaussee
      1909/270 Uitbreiding 2e divisie
      1909/503 Correspondentiedienst langs de grenzen 1909-1920
      1909/504 Marechaussee in Zuid-Limburg
      1909/539 Vestiging van een brigade te Aalten 1909-1911
      1909/852 Organisatie en Staatsbegroting
      1909/1008 Hoofdadministratie bij het wapen der Marechaussee
      1909/1028 Verplaatsing brigade Oud-Schonebeek naar Coevorden
      1909/1056 Marechaussee als bezoldigd Rijksveldwachter
      1909/1136 Verplaatsing brigade Willemstad naar Fynaart 1909-1914
      1910/21 Marechaussee in Zuid-Limburg 1909-1911
      1910/156 Exercities en inspecties, toestanden en voorschriften bij de Marechaussee
      1910/166 Terugstelling bij administratieve maatregelen 1910-1926
      1910/278 Politietoezicht te St. Willibrord
      1910/619 Onderling ziekenfonds en geneeskundige verzorging door het Rijk 1910—1920
      1910/821 Politiehonden, 1910-1912
      1910/955 Verstrekken van dienstpaarden aan Marechaussee
      1910/985 Vestiging brigade te Coevorden
      1911/36 Splitsing van de brigade te Maastricht 1911-1915
      1911/47 Rangschikking van personeel 1911-1912
      1911/60 Bezuiniging
      1911/69 Rangen en titels van ooff. bij het wapen der Marechaussee
      1911/144 Administratie bij de Marechaussee
      1911/145 Bewakingskringen 1911-1913
      1911/149 Transporten op zon- en feestdagen
      1911/265 Buitengewone politiemaatregelen in westelijk Noord-Brabant
      1911/287 Reorganisatie van de 3e divisie 1911-1920
      1911/355 Maatregelen in verband met vliegtuigen en luchtschepen
      1911/434 Bezoldiging enz. bij het wapen der Marechaussee
      1911/812 Wacht-brigade en mobiele eenheden 1911-1924
      1911/887 Nota betreffende positieverbetering der off.
      1911/892 Opheffing brigade te Veenhuizen 1911-1912
      1912/141 Sabeltas
      1912/193 Klewangs voor de Marechausse 1912-1917
      1912/208 Politietoezicht te Emmen
      1912/406 Brigade te Noordwolde 1912-1918
      1912/548 Brigade te Schaeberg
      1912/751 Marechaussee in Zuid- en Noord-Holland 1912-1913
      1912/790 Bewakingskringen te Zuid-Limburg 1912-1914
      1912/980 Politietoezicht in Z. Vlaanderen
      1912/1262 Opleiding tot ooff.
      1912/1336 Straf van degradatie
      1912/1611 Instelling brigade te Rucphen
    - 1913-1916 (1919), 114
      1913/206 Bewaking Artillerie-Inrichtingen
      1913/288 Bevorderingskansen bij het korps Marechaussee
      1913/331 Oprichting depot Marechaussee
      1913/460 Instructie van de commandant van het depot 1913-1914
      1913/653 Bouw Marechaussee-kazerne bij 's-Gravenhage en Rotterdam 1913-1917
      1913/731 Overgang naar de Marechaussee 1913-1917
      1913/1111 Onderwijs aan het depot
      1913/1350 Wensen der Marechausseeverenigingen
      1914/115 Beheer der fourage
      1914/182 Positieregeling Marechaussee
      1914/256 Organisatie en aanvulling van het wapen
      1914/522 Onderwijs
      1914/575 Algemeen Reglement voor de Inwendige Dienst der Marechaussee
      1914/647 Dienstverbintenissen bij de Marechaussee
      1914/739 Bezoldiging
      1914/1136 Verplaatsing van brigade Alphen naar Baarle-Nassau
      1914/1321 Bewapening der Marechaussee
      1914/1342 Rouwplechtigheid lkol. Thomson
      1914/1478 Neutraliteitsschending en internering 1914-1917
      1914/1789 Administratie bij het wapen der Marechaussee
      1914/1838 Marechaussee als onbezoldigd Rijksveldwachter 1914-1917
      1914/2023 Staat van beleg
      1914/2410 Bevelvoering over de Marechaussee
      1914/2414 Beteugelen van de smokkelhandel 1914-1918
      1914/2485 Bestemming der Marechaussee
      1914/2651 Brigade te Legerplaats bij Oldenbroek
      1914/2763 Verhouding van Marechaussee tot Militair Gezag 1914-1915
      1914/2809 Veranderingen in bewakingskringen
      1914/2880 Dienst der Marechaussee bij mobilisatie 1914-1915
      1915/145 Organisatie